【裁判字號】    90,自,42
【裁判日期】    901025
【裁判案由】    詐欺
【裁判全文】
臺灣基隆地方法院刑事判決                              九十年度自字第四二號
    自  訴  人  乙○○
    被      告  甲○○
      （原名：吳素秋）
    選任辯護人  鄧國璽
右列被告因詐欺案件，經自訴人提起自訴，本院判決如左：
    主  文
甲○○意圖為自己不法之所有，以詐術使人將本人之物交付，處拘役伍拾日，如易科
罰金，以佰元折算壹日。緩刑貳年。
    事  實
一、緣乙○○為富而得市場調查有限公司負責人，甲○○（原名吳素秋）為其朋友。
    民國（下同）九十年五月初，乙○○因公司週轉需要，擬向第三人調現金週轉，
    甲○○知情後，竟基於意圖為自己不法所有之犯意，遊說乙○○稱：伊可向其友
    人調借，但需乙○○簽發票據，以為憑證，乙○○不疑有他，即簽發日期分別為
    九十年五月五日、五月二十日、六月五日，面額為一百萬元、七十萬元、八十萬
    元之支票三紙交與甲○○。詎甲○○持前開三紙支票調得款項後，即避不見面，
    屢經乙○○催討，均以尚未調得現金推託，嗣乙○○經付款銀行通知退票，執票
    人復持前開支票向乙○○索款，乙○○始知受騙。
二、案經被害人乙○○向本院提起自訴。
    理  由
一、訊據被告甲○○固坦承自訴人乙○○交付伊三張面額共計二百五十萬元支票，請
    伊調現，伊取得現款後，未將現金交與自訴人之事實，惟矢口否認有詐欺之犯行
    ，辯稱：面額計二百五十萬元之支票三張，伊持向丙○○調現，但丙○○表示要
    分三期支付，僅交付第一期六十萬元，即未支付，因自訴人先前曾欠伊五十四萬
    元，伊將此六十萬元先抵充借款，即無多餘之金額交與自訴人，未詐騙自訴人財
    物云云。惟查，自訴人與被告無債權債務關係，自訴人交付被告二百五十萬元支
    票係全數做為調現週轉之用等情，業據自訴人指訴綦詳，並經證人林雯菁證述屬
    實（詳本院九十年九月二十日訊問筆錄），而被告將二百五十萬元支票交付丙○○，調取現金約一百七十餘萬元等情，復經證人王金勝證述明確（詳本院九十年
    九月二十日訊問筆錄），並有支票及退票理由單各三紙、和解書影本在卷可參，
    此外，被告亦未提出任何自訴人借款之證據供本院審認，足證被告假幫忙調現之
    名，騙取自訴人交付支票，再將調得現金供已使用，其有不法所有之詐欺意圖甚
    明。本件事證明確，被告犯行堪以認定，應依法論科。
二、核被告甲○○所為，係犯刑法第三百三十九條第一項之詐欺罪，爰審酌被告係一
    時貪念，致罹刑章，事後並已與自訴人達和解等一切情狀，量處如主文所示之刑
    ，並依修正後之刑法第四十一條第一項前段及刑法施行法第三條之一規定，諭知
    易科罰金之折算標準，以示懲戒。查被告甲○○前未曾受有期徒刑以上刑之宣告
    ，有台灣基隆地方法院檢察署刑案資料查註紀錄表及台灣高等法院被告全國前案
    紀錄表在卷可按，其因一時貪慾圖便，短於思慮，致觸犯本案犯行，惟已與自訴
    人達成和解，堪信其經此刑之宣告後，應知警惕而無再犯之虞，本院因認前開對
    其宣告之刑，以暫不執行為當，併予宣告緩刑二年，用啟自新。
三、據上論斷，應依刑事訴訟法第二百九十九條第一項前段，刑法第三百三十九條第
    一項、第四十一條第一項、第七十四條第一款，罰金罰鍰提高標準條例第一條前
    段、第二條，判決如主文。
中        華      民      國      九十    年    十    月      二十五    日
                                  臺灣基隆地方法院刑事第二庭
                                        法  官    齊      潔
右正本證明與原本無異。
對於本件判決如有不服，應於收受送達後十日內，向本院提出上訴書狀，上訴於臺灣
高等法院，並按他造當事人之人數附具繕本。
                                        書記官    林  苑  珍
中        華      民      國      九十    年    十    月      二十九    日
附錄論罪法條
刑法第三百三十九條第一項：
意圖為自己或第三人不法之所有，以詐術使人將本人或第三人之物交付者，處五年以
下有期徒刑、拘役或科或併科一千元以下罰金。


司法院資訊處製作；財團法人民間司法改革基金會備份。
